【裁判字號】    89,易,5433
【裁判日期】    900109
【裁判案由】    毀棄損壞
【裁判全文】
臺灣高雄地方法院刑事判決                        八十九年度易字第五四三三號
    公  訴  人  臺灣高雄地方法院檢察署檢察官
    被      告  乙○○
    選任辯護人  陳聰敏律師
右列被告因毀棄損壞案件，經檢察官提起公訴（八十九年度偵續字第二九○號），本
院判決如左：
    主  文
乙○○損壞他人之門窗玻璃，足以生損害於他人，處拘役貳拾伍日，如易科罰金，以
參佰元折算壹日。
    事  實
一、乙○○為甲○之子姪，甲○居住在高雄市○○區○○路九十二號，與乙○○相鄰
    而居。二人日前曾因發送請帖一事稍有發生不愉快，乙○○竟於民國八十九年四
    月十三日七時三十分許，基於損壞他人之物之犯意，無故持其所有之掃把一支，
    將甲○上開住處廚房玻璃窗上之玻璃擊破毀損三塊，以致不堪使用，足以生損害
    於甲○，甲○聽聞玻璃擊碎聲音，趕往廚房察看，乙○○乃快步離去。
二、案經甲○訴請臺灣高雄地方法院檢察署檢察官偵查起訴。
    理  由
一、訊據被告乙○○固不否認係告訴人之子姪並比鄰而居，事發當日確實有毀損告訴
    人住家廚房之玻璃，惟矢口否認係出於故意而為之，辯稱：事發當時伊正在掃地
    ，因見告訴人窗戶圍牆上有一隻貓，伊持掃把打貓，不小心才打到告訴人之廚房
    玻璃，而且僅有破壞二塊玻璃，而非破壞三塊玻璃云云。經查：本件被告乙○○
    與告訴人近日相處不和睦，經常惡言惡語相向，又當日係如何持掃把將告訴人所
    有之前開住處廚房玻璃砸毀等情，業據告訴人甲○迭於偵查及本院審理時指訴明
    確，而告訴人前開住處廚房玻璃確實因而損壞，亦有玻璃遭損壞後現況照片附卷
    足憑，被告雖以前揭情詞置辯，惟依卷附現場照片觀查告訴人住家廚房之玻璃窗
    設置狀況，該玻璃窗戶係砌於水泥牆上，如案發當日玻璃窗係關上之狀態，則難
    以想像貓隻如何站立於牆上；又如當時如窗戶未關上，而貓隻可以立於窗戶邊框
    上，則被告擊打立於邊框上之貓隻，亦難想像會有未打到邊框而竟是打到旁邊之
    窗戶玻璃，退步言之，縱被告打擊準頭異常不準而偏移到旁邊之玻璃，衡情亦無
    連續打破二塊甚至三塊玻璃之理，被告所辯顯不符常情，不足憑信，本件被告犯
    行明確，應依法論科。
二、核被告乙○○所為，係犯刑法第三百五十四條之毀損器物罪。公訴人雖認被告係
    擊毀四塊玻璃，惟告訴人始終供陳僅破壞三塊玻璃，故公訴人起訴之事實應予更
    正，爰審酌被告之生活狀況、品行及智識程度，雖與告訴人為鄰居，然不知敦親
    睦鄰之理，更對叔伯長輩不知尊敬，無故損壞他人之物，並於本院審理時仍飾詞
    卸責，否認犯行，惟念告訴人損失尚屬輕微，且親人乃長久可貴之情誼緣分，怨
    氣不宜深結等一切情狀，量處如主文所示之刑，並諭知易科罰金之折算標準，以
    示儆懲。又被告持之損壞告訴人玻璃窗戶之掃把一枝，雖據告訴人指稱係被告所
    有，惟其並未扣案特定，為免日後執行困難起見，不予宣告沒收，併予敘明。
據上論斷，應依刑事訴訟法第二百九十九條第一項前段，刑法第三百五十四條、第四
十一條、罰金罰鍰提高標準條例第一條前段、第二條，判決如主文。
中    華    民    國      九十      年       一       月       九       日
                                    臺灣高雄地方法院刑事第三庭
                                        法  官  簡  志  瑩
右正本證明與原本無異。
如不服本判決，應於判決送達後十日內，向本院提出上訴狀。
                                        書記官  林  宜  正
中    華    民    國      九十      年       一       月       十       日
附錄論罪科刑法條：
刑法第三百五十四條：
毀棄、損壞前二條以外之他人之物或致令不堪用，足以生損害於公眾或他人者，處二
年以下有期徒刑、拘役或五百元以下罰金。


司法院資訊處製作；財團法人民間司法改革基金會備份。
